【裁判字號】    99,審易,499
【裁判日期】    990924
【裁判案由】    竊盜
【裁判全文】
臺灣新竹地方法院刑事宣示判決筆錄     99年度審易字第499號
公  訴  人  臺灣新竹地方法院檢察署檢察官
被      告  乙○○
上列被告因竊盜等案件，檢察官提起公訴（99年度偵字第1104號
、第1866號）後，聲請改依協商程序而為判決，本院於中華民國
99年9月24日下午4時，在本院刑事第十一法庭宣示判決，出席職
員如下：
                審判長法  官  劉兆菊
                      書記官  林兆嘉
                      通  譯  楊德光
法官起立朗讀判決主文、犯罪事實要旨、處罰條文，及告以上訴
限制、期間並提出上訴狀之法院，且諭知記載其內容：
一、主  文：
    乙○○犯竊盜罪，累犯，處有期徒刑伍月；如易科罰金，以
    新臺幣壹仟元折算壹日。又犯竊盜未遂罪，累犯，處有期徒
    刑月；如易科罰金，以新臺幣壹仟元折算壹日。又犯未指
    定犯人誣告罪，累犯，處有期徒刑月；如易科罰金，以新
    臺幣壹仟元折算壹日。應執行有期徒刑捌月；如易科罰金，
    以新臺幣壹仟元折算壹日。
二、犯罪事實要旨：
（一）乙○○前於民國90年間，因偽造貨幣案件，經本院於91
      年8月28日以91年度訴字第461號判決判處有期徒刑3年2月
      ；復於90年間，因妨害自由案件，經臺灣彰化地方法院
      於92年8月8日以91年度重訴字第12 號判決判處有期徒刑1
      年；又於92年間，因竊盜案件，經臺灣苗栗地方法院於
      92 年5月27日以92年度易字第82號判決判處有期徒刑1年6
      月確定；另於92年間，因偽造文書案件，經本院於92年
      5月29日以92年度竹簡字第338號判決判處有期徒刑5 月；
      又於91年間，因偽造文書案件，經本院於94年5月31 日
      以94年度訴字第380號判決判處有期徒刑1年3 月。嗣因中
      華民國九十六年罪犯減刑條例施行，上揭各案嗣
      經本院於96年9 月10日以96年度聲減字第2129號裁定分別
      減為有期徒刑6 月、9 月、2 月又15日、7 月又15日；並
      就減刑後之案件與不予減刑之案件定應執行刑
      有期徒刑5 年1 月確定，於97年2 月5 日縮短刑期假釋出
      所，所餘刑期交付保護管束，甫於97年12月8 日保護管束
      期滿未經撤銷以執行完畢論。
（二）乙○○基於意圖為自己不法所有，於98年8 月10日晚間11
      時50分許，與1 名真實姓名年籍不詳之成年男子共同基於
      竊盜之犯意聯絡，駕駛車牌號碼5C－3680號自用小客車至
      新竹縣新埔鎮○○路○○段346 巷30號前，見該處無人在
      場之際，以徒手敲破車窗玻璃進入車內，再以不詳方式發
      動電門，共同竊取甲○○所有之車牌號碼JP－5975號自用
      小客車，得手後駛離而供作代步之用。嗣經警調閱現場監
      視錄影畫面後，始循線查悉上情（車牌號碼JP－5975號自
      用小客車業已發還甲○○具領保管）。
（三）復乙○○基於意圖為自己不法所有之竊盜犯意，於98年10
      月29日晚間11時50分許，駕駛其所有之車牌號碼7496－VY
      號自用小貨車前往新竹縣新埔鎮四座里18鄰四座屋29號之
      黃嘉福住處前，趁該處無人在場之際，以自備之工具、塑
      膠管、塑膠桶著手引流之方式，徒手竊取黃嘉福所有之車
      牌號碼T4－7068號自用小貨內之汽油時，適為黃嘉福當場
      發現發覺大聲吆喝而未遂，嗣乙○○央求黃嘉福和解未果
      ，隨即駕駛前開自用小貨車逃逸，其後經黃嘉福記下乙○
      ○所駕駛車輛之車牌號碼等資料並報警處理，始循線查悉
      上情。
（四）又乙○○為脫免竊取黃嘉福自用小貨車車內汽油之刑責，
      明知其所有之車牌號碼7496－VY號自用小貨車並未失竊，
      而基於未指定犯人之誣告犯意，於98年10月30日上午8 時
      25分許，在新竹縣政府警察局新埔分局關西分駐所，向受
      理報案之員警謊稱：其於98年10月29日晚上8 時起至98年
      10月30日早上7 時許前之某時許，發現其所有之車牌號碼
      7496－VY號自用小貨車，在新竹縣關西鎮仁安里拱子溝21
      號前空地遭人竊取等語，據此誣告不特定人涉犯竊盜罪嫌
      。嗣經警於98年10月30日凌晨1 時許，因黃嘉福所有之車
      牌號碼T4－7068號自用小貨內之汽油遭竊而報警處理，在
      新竹縣新埔鎮照門里竹縣11—1 線產業道路查獲乙○○所
      有車牌號碼7496－VY號之自用小貨車，而循線查獲上情（
      車牌號碼7496－VY號自用小客車業已發還乙○○具領保管
      ）。
（五）案經新竹縣政府警察局新埔分局報告臺灣新竹地方法院檢
      察署檢察官偵查起訴後，經檢察官聲請認罪協商判決。
三、處罰條文：
    刑法第320條第1項、第3項、第171條第1項、第25條第2項、
    第47條第1 項、第51條第5 款、第41條第1 項前段、第2 項
    、第8項，刑法施行法第1 條之1 第1 項、第2 項前段。
四、協商判決除有刑事訴訟法第455條之4第1項第1款於本訊問程
    序終結前，被告撤銷協商合意或檢察官撤回協商聲請者；第
    2款被告協商之意思非出於自由意志者；第4款被告所犯之罪
    非第455條之2第1項所定得以協商判決者；第6款被告有其他
    較重之裁判上一罪之犯罪事實者；第7 款法院認應諭知免刑
    或免訴、不受理者情形之一，及違反同條第2 項「法院應於
    協商合意範圍內為判決；法院為協商判決所科之刑，以宣告
    緩刑或2 年以下有期徒刑、拘役或罰金為限」之規定者外，
    檢察官與被告均不得上訴。
五、如有前項得上訴之情形，得自收受宣示判決筆錄送達之日起
    10日內，向本院提出上訴書狀，上訴於第二審法院。
本案經檢察官洪期榮到庭執行職務。
中    華    民    國    99    年    9     月    24    日
                  刑事第九庭    書  記  官  林兆嘉
                                審判長法官  劉兆菊
以上筆錄正本係照原本作成。
中    華    民    國    99    年    9     月    24    日
                                書  記  官  林兆嘉
附錄本案論罪科刑法條全文：
中華民國刑法第320條
意圖為自己或第三人不法之所有，而竊取他人之動產者，為竊盜
罪，處5年以下有期徒刑、拘役或5百元以下罰金。
意圖為自己或第三人不法之利益，而竊佔他人之不動產者，依前
項之規定處斷。
前二項之未遂犯罰之。
中華民國刑法第171條第1項
未指定犯人，而向該管公務員誣告犯罪者，處1 年以下有期徒刑
、拘役或3百元以下罰金。

司法院資訊處製作；財團法人民間司法改革基金會備份。
